臺灣桃園地方法院宣示判決筆錄　　　　　93年度訴字第1174號
公　訴　人　臺灣桃園地方法院檢察署檢察官
被　　　告　謝銀珍
指定辯護人　本院公設辯護人彭詩雯
上列被告因詐欺等案件，於中華民國94年4 月12日下午4 時，在
本院刑事第5 法庭宣示判決，出席職員如下：
　　　　　　　審判長法　官　孫惠琳
法官起立朗讀判決主文、犯罪事實要旨、處罰條文、附記事項，
及告以上訴限制、期間並提出上訴狀之法院，且諭知記載其內容
：
一、主  文：
　　謝銀珍連續行使偽造私文書，足以生損害於他人，處有期徒
　  刑捌月。扣案如附表所示各紙支票背面偽造之「丙○○」署
    名各壹枚（共伍枚）均沒收。
二、犯罪事實要旨：
  1.謝銀珍自民國91年12月間起，向豆類製品盤商甲○○訂購大
    批豆類製品，再以低價轉售予販售豆類製品之小販或製作豆
    類之工廠，以換取現金週轉。因甲○○與謝銀珍約定須按月
    結清貨款，謝銀珍為能繼續向甲○○訂購豆類製品以轉售取
    得現金，乃以現金先付清91年12月份當月貨款，以取信於甲○○。惟此後其明知已債臺高築，週轉不靈，竟意圖為自己
    不法之所有，並基於概括之犯意，對甲○○隱瞞其已資力不
    足之窘境，仍自92年1 月起，陸續向甲○○訂購大量豆類製
    品，再轉售予他人獲利。謝銀珍唯恐甲○○起疑，以現金給
    付92年1 月份其中貨款新台幣（下同）67,500元後，向甲○○佯稱伊豆類製品均轉售予同樣從事豆類製品工廠之丙○○
    ，因丙○○遲付貨款給伊，進而要求甲○○寬限伊貨款之給
    付，甲○○因認丙○○交易信用甚佳，遂應允謝銀珍可持丙○○簽發之支票或由丙○○背書之客票給付貨款，謝銀珍為
    能繼續向甲○○訂購豆類製品獲利，復基於行使偽造私文書
    之概括犯意，明知未獲得丙○○之同意或授權，仍在其以不
    詳方法取得之如附表編號1 所示之支票背面偽簽「丙○○」
    署名1 枚，而偽造丙○○背書，並交付甲○○收執而行使之
    ，以供清償當月（92年1 月）剩餘未付之貨款123,000 元，
    致甲○○誤以該紙支票確係丙○○背書擔保之票據，而陷於
    錯誤，收受上開偽造丙○○背書之支票後，仍按時出貨予謝
    銀珍。嗣前開支票於92年3 月11日屆期提示遭退票，經甲○○前往催討，謝銀珍始於事後籌措現金償還甲○○。惟期間
    謝銀珍仍以同上方式，在其以不詳方法取得如附表編號2 所
    示之支票背面偽簽「丙○○」署名1 枚，而偽造丙○○背書
    ，並交付甲○○行使，充作92年3 月份部分貨款之給付，均
    足以生損害於丙○○本人。迨甲○○事後查覺謝銀珍陸續給
    付之92年3、4 月份貨款總計541,542 元之數紙支票（含前
    開附表編號2 該紙支票）屆期提示均遭退票，甲○○多次要
    求謝銀珍償還貨款，均未獲置理，再向丙○○查詢，經丙○○告知並未在上開票據背面背書且從未積欠與謝銀珍間有關
    豆類製品買賣之貨款各情，如知受騙。
  2.又謝銀珍在向甲○○購買豆製品期間，甲○○因誤信謝銀珍
    信用良好，遂介紹謝銀珍向同樣從事豆類製品買賣之乙○○
    購買其他種類之豆製品，甲○○並向乙○○表示只要謝銀珍
    持丙○○背書之票據給付貨款即可與謝銀珍從事交易。謝銀
    珍為能向乙○○購買豆製品轉售獲利，復承前開意圖為自己
    不法所有及行使偽造私文書之犯意，陸續向乙○○訂購豆類
    製品，且均以相同於前開之方法，在其以不詳方法取得如附
    表編號3、4、5 所示之支票背面偽簽「丙○○」署名各1 枚
    ，而偽造丙○○背書，並陸續交付予乙○○行使之，以為貨
    款之給付，均足生損害於丙○○本人。且均致乙○○陷於錯
    誤，誤信謝銀珍支付貨款之前開票據確係丙○○所背書，而
    陸續出貨予謝銀珍。嗣前開票據均屆期提示遭退票，謝銀珍
    復不償還票款，乙○○告知甲○○後，始輾轉得知上情，至
    此始知受騙。
三、處罰條文：
　　刑法第56條、第216 條、第210 條、第339 條第1 項、第55
    條、第219條，罰金罰鍰提高標準條例第1 條前段。
四、按協商判決除有刑事訴訟法第455 條之4 第1 項第1 款於本
    訊問程序終結前，被告撤銷協商合意或檢察官撤回協商聲請
    者；第二款被告協商之意思非出於自由意志者；第四款被告
    所犯之罪非第455 條之2 第1 項所定得以協商判決者；第六
    款被告有其他較重之裁判上一罪之犯罪事實者；第七款法院
    認應諭知免刑或免訴、不受理者情形之一，及違反同條第二
    項「法院應於協商合意範圍內為判決；法院為協商判決所科
    之刑，以宣告緩刑或二年以下有期徒刑、拘役或罰金為限」
    之規定者外，不得上訴。
五、本件如符合前述得上訴之情形，得自收受判決送達之日起10
    日內，向本院提出上訴書狀，上訴於第二審法院。
中　　華　　民　　國　　94　　年　　4 　　月　　12　　日
                  臺灣桃園地方法院刑事第七庭
        　　　　　　　　    書記官  陳恩如
                      審判長法  官　孫惠琳
以上正本證明與原本無異。
                            書記官  陳恩如
中　　華　　民　　國　　94　　年　　4 　　月　　12　　日
　附表：
┌──┬───┬─────┬────┬───┬────┐
│編號│發票人│　付款人  │發票日  │票  號│面額（新│
│    │      │          │        │      │台幣）  │
├──┼───┼─────┼────┼───┼────┤
│1   │蘇依德│台灣中小企│92.3.10 │ZQ7561│ 123,000│
│    │　    │業銀行汐止│        │942   │        │
│    │      │分行      │        │      │        │
├──┼───┼─────┼────┼───┼────┤
│2   │連坤有│台北銀行西│92.5.30 │HH3031│ 132,850│
│    │限公司│湖分行    │        │167   │        │
│    │蘇坤連│          │        │      │        │
├──┼───┼─────┼────┼───┼────┤
│3   │何榮華│華泰商業銀│92.5.20 │AA6727│  53,200│
│    │　    │行中山分行│        │989   │        │
│    │      │          │        │      │        │
├──┼───┼─────┼────┼───┼────┤
│4   │張燦坤│第一商業銀│92.6.5  │SA5623│ 180,000│
│    │　    │行南松山分│        │097   │        │
│    │      │行        │        │      │        │
├──┼───┼─────┼────┼───┼────┤
│5   │晟竣實│泛亞商業銀│92.7.10 │PA9276│ 239,475│
│    │業有限│行林口分行│        │155   │        │
│    │公司  │          │        │      │        │
│    │陳祥竣│          │        │      │        │
└──┴───┴─────┴────┴───┴────┘
